臺灣板橋地方法院交通事件裁定　　　　　　　　　九十三年度交聲字第一七六三號
　　原處分機關　臺北縣政府警察局中和分局
　　異　議　人
　　即受處分人　甲○○
右列受處分人因違反道路交通管理處罰條例案件，對臺北縣政府警察局中和分局於中
華民國九十三年十一月十六日以北縣中警交裁字第00000000號違反道路交通
管理事件裁決書所為之裁決處分（原舉發案號：臺北縣政府警察局九十二年十一月十
一日北縣警交字第Ｃ00000000號）不服，聲明異議，本院裁定如左：
    主  文
異議駁回。
    理  由
一、原處分意旨略以：異議人即受處分人甲○○於民國九十二年十一月十一日晚上七
    時二十三分許，在臺北縣中和市○○路一六０號之騎樓設攤，經臺北縣政府警察
    局中和分局執勤員警掣單舉發，乃依道路交通管理處罰條例第八十二條第一項第
    十款「在公告禁止設攤之處擺設攤位」之規定，裁處罰鍰新臺幣（下同）二千四
    百元。異議人則以：伊承租景安路一六０號騎樓擺設攤攤位屬實，與警員所舉發
    「利用道路為工作場所」不符，而大法官曾釋憲謂在非交通要道設攤，如無妨礙
    行人通行，並無違規，且該處係「大華夜市」，騎樓設攤行之有年，亦無禁止設
    攤之公告，至今仍維持現狀，若於該處設攤不合法，執法機關早應取締，伊亦不
    致於承租，當時伊曾告知警員取締之條款與事實不符，詎警員視若罔聞云云，表
    明不服而提出異議。
二、按在公告禁止設攤之處擺設攤位者，除責令行為人即時停止並消除障礙外，處行
    為人或其雇主一千二百元以上二千四百元以下罰鍰；又道路係指公路、街道、巷
    衖、廣場、騎樓、走廊或其他供公眾通行之地方，道路交通管理處罰條例第八十
    二條第一項第十款、第三條第一款分別定有明文。本件異議人甲○○係對其於前
    揭時、地，因「在公告禁止設攤之處擺設攤位」之事實聲明異議（異議人在其所
    提聲明異議狀中誤載裁決書案號為北縣中警交裁字第０四七五四一四四號）等情
    ，有本院九十三年十二月十七日辦理刑案電話查詢登記表一紙可稽；且其前揭違
    規事實，經警掣單舉發（原舉發違反道路交通管理事件通知單之違規事實及舉發
    法條，分別誤植為「道路交通管理處罰條例第八十二條第一項第三款」、「利用
    道路為工作場所」，業經原處分機關裁決時予以更正在案），原處分機關並於九
    十三年十一月二十三日送達記載舉發法條、違規事實分別為「道路交通管理處罰
    條例第八十二條第一項第十款」、「在公告禁止設攤之處擺設攤位」之上開裁決
    書予異議人，先予敘明。
三、查異議人設攤之地點即臺北縣中和市○○路一六０號道路，已於八十七年十月十
    七日起公告為全線禁止設攤路段，業經原處分機關於移送書意見欄陳明屬實，並
    有臺北縣中和市公所及臺北縣中和警察分局公告一份附卷可稽，且騎樓亦屬於道
    路交通管理處罰條例所指之道路，是本件舉發之臺北縣中和市○○路一六０號騎
    樓確為公告禁止設攤之處無誤，異議人辯稱該處騎樓設攤行之有年，亦無禁止設
    攤之公告云云，不足採信。參酌異議人亦具狀自承其承租臺北縣中和市○○路一
    六０號騎樓設攤，並於九十二年十一月十一日晚上七時二十三分許，在上址設攤
    時為警掣單舉發之事實，是異議人有在公告禁止設攤之處擺設攤位之違規事實，
    堪以認定。至司法院大法官會議釋字第五六四號解釋係就道路交通管理處罰條例
　　第八十二條第一項第十款授予行政機關公告禁止設攤之權限，認應以維持交通秩
    序之必要為限，即公告行為之作成，宜審酌准否設攤地區之交通流量、道路寬度
    或禁止之時段等因素而為之，前開條例第八十二條第一項第十款規定尚欠具體明
    確，相關機關應儘速檢討修正，或以其他法律為更具體之規範而言（司法院大法
    官會議釋字第五六四號解釋文之意旨參照），顯難以依上揭解釋文即為有利於異
    議人之認定；且該解釋文並未認道路交通管理處罰條例第八十二條第一項第十款
    之規定「以限制騎樓設攤，維護道路暢通之立法目的」係屬不當，而係要求行政
    機關於行使公告禁止設攤之權限時，應以維持交通秩序之必要為限，俾便兼顧人
    民權益之保障。是異議人辯稱大法官曾釋憲謂在非交通要道設攤，如無妨礙行人
    通行，並無違規云云，容有誤會，並無足採。至異議人另辯稱若於該處設攤不合
    法，執法機關早應取締，伊亦不至於承租云云，然此係警察應否就騎樓設攤舉發
    之行政裁量問題，異議人尚不得據此為其違規行為得以免罰之理由。
四、綜上，異議人違規事證明確，且異議人原應於通知單所載應到案日期即九十二年
    十一月二十六日前到案，惟其遲至原處分機關將本件移送本院時（九十三年十二
    月十三日）均未提出申訴，業經原處分機關於移送書意見欄陳明無訛。從而，原
    處分機關依道路交通管理處罰條例第八十二條第一項第十款、違反道路交通管理
    事件統一裁罰基準表之規定，裁處罰鍰二千四百元，無何違誤，量罰亦甚妥適，
    應予維持，本件異議為無理由，應駁回之。
據上論斷，應依道路交通管理處罰條例第八十七條第二項，道路交通案件處理辦法第
十九條，裁定如主文。
中　　　華　　　民　　　國　　九十三　　年　　 十二 　　月　　二十二　　日
                                  臺灣板橋地方法院交通法庭
                                      法  官  楊  志  雄
右正本證明與原本無異。
如不服本裁定應於送達後五日內向本院提出抗告狀。
                                      書記官  胡  勤  義
中　　　華　　　民　　　國　　九十三　　年　　　十二　　月　　二十二　　日
